【裁判字號】    99,台上,98
【裁判日期】    990107
【裁判案由】    搶奪
【裁判全文】
最高法院刑事判決                九十九年度台上字第九八號
上  訴  人  甲○○
上列上訴人因搶奪案件，不服台灣高等法院中華民國九十八年九
月二十二日第二審判決（九十八年度上訴字第三五五八號；起訴
案號：台灣桃園地方法院檢察署九十七年度偵字第二五五四一號
、九十八年度偵字第四三０七號），提起上訴，本院判決如下：
    主  文
上訴駁回。
    理  由
按刑事訴訟法第三百七十七條規定，上訴於第三審法院，非以判
決違背法令為理由，不得為之。是提起第三審上訴，應以原判決
違背法令為理由，係屬法定要件。如果上訴理由書狀並未依據卷
內訴訟資料，具體指摘原判決不適用何種法則或如何適用不當，
或所指摘原判決違法情事，顯與法律規定得為第三審上訴理由之
違法情形，不相適合時，均應認其上訴為違背法律上之程式，予
以駁回。又不服地方法院之第一審判決而上訴者，須提出上訴書
狀，並應敘述具體理由，上訴書狀未敘述上訴理由者，應於上訴
期間屆滿後二十日內補提理由書於原審法院。但上訴書狀已敘述
理由，惟所敘述者非屬具體理由，則屬不符上訴之法定程式，由
第二審法院以其上訴不合法律上程式，判決駁回，此觀刑事訴訟
法第三百五十條第一項、第三百六十一條、第三百六十二條及第
三百六十七條之規定自明。本件第一審判決論上訴人甲○○犯搶
奪五罪及與他人共犯搶奪四罪，均為累犯，各分別論處有期徒刑
十月，定應執行刑六年。上訴人不服提起第二審上訴，原判決以
其未依據卷內訴訟資料，具體指摘第一審判決認事用法有何違法
或不當之處，屬未敘述具體理由，因認其第二審上訴違背法律上
之程式，不經言詞辯論，逕以判決駁回，已詳敘憑以論斷之理由
，從形式上觀察，並無違背法令之情形。卷查上訴人不服第一審
判決，提起第二審上訴，僅泛稱伊已真心悔悟，請求審酌其自首
（部分）犯行及犯後態度良好各節，予以從輕量刑。原判決則以
第一審依憑上訴人自白及被害人等於警詢、偵訊之供述，暨有監
視器翻攝照片為據，認定上訴人犯搶奪罪行明確，復審酌上訴人
犯後坦承，又自首部分犯行，容有悔意，態度良可，及所搶得財
物價值，兼衡其犯罪手段、所生危害等一切情狀，而妥適量刑，
均已論述綦詳，上訴人徒以量刑過重為由，卻未依卷內既有訴訟
資料或提出新事證，指摘或表明原審判決有何採證、認事、用法
或量刑之不當或違法，因認其在第二審之上訴，未敘述具體理由
，駁回其在第二審之上訴，核與上揭規定無違。上訴人第三審上
訴意旨猶執陳詞，並以伊於行為時，係趁被害人不注意而下手行
竊，對被害人等並無搶奪故意云云。然就原判決究竟如何違背法
令，並無一語敘及，僅就第一審判決採證認事之職權行使，越級
任意指摘，難謂符合首揭法定第三審上訴之形式要件。依上說明
，應認其上訴為違背法律上之程式，予以駁回。
據上論結，應依刑事訴訟法第三百九十五條前段，判決如主文。
中    華    民    國  九十九  年    一    月    七    日
                      最高法院刑事第十庭
                          審判長法官  花  滿  堂
                                法官  黃  正  興
                                法官  陳  東  誥
                                法官  林  錦  芳
                                法官  洪  昌  宏
      本件正本證明與原本無異
                                      書  記  官
中    華    民    國  九十九  年    一    月   十一   日
                                                      V

司法院資訊處製作；財團法人民間司法改革基金會備份。
